臺灣臺中地方法院民事判決
111年度訴字第1459號
原      告  林丹茟  
訴訟代理人  趙若竹律師
            何旻霏律師
被      告  黃楷筑  
訴訟代理人  顏寧律師  
            房佑璟律師
上列當事人間損害賠償事件，本院於民國111年10月19日言詞辯
論終結，判決如下：
    主    文
被告應給付原告新臺幣30萬元，及自民國111年5月27日起至清償
日止，按週年利率百分之5計算之利息。
原告其餘之訴駁回。
訴訟費用由被告負擔二分之一，餘由原告負擔。
本判決第一項得假執行。但被告如以新臺幣30萬元為原告預供擔
保，得免為假執行。 
原告其餘假執行之聲請駁回。
    事實及理由
一、原告起訴主張：
㈠、原告與配偶即訴外人甲○○(下逕稱姓名)於民國71年7月18日結
    婚，並育有4名子女均已成年。110年12月10日，甲○○因進行
    醫療手術將手機託由原告保管，未料被告剛好以名為「楷筑
    」之LINE通訊軟體帳號傳送：「老公，手術順利嗎！是否住
    院？」、「在想你」等訊息至甲○○手機(原證3，見本院卷第
    33-35頁)，經原告詢問，甲○○方坦承(原證5，見本院卷第39
    -42頁)伊於108年1月23日購入臺中市○○區○○路○段000巷00號
    之建物(下稱系爭房屋)與被告同住，並有不當男女交往關係
    ，周邊居民時常見到甲○○於系爭房屋出入；109年8月30日、
    同年11月10日、110年3月17日、同年4月3日，被告、甲○○亦
    多次與被告之女兒共同出遊，並親密合照(原證9，見本院卷
    第55-58頁)；110年11月25日，被告與甲○○在系爭房屋臥房
    床上一同逗弄被告所養之寵物狗，被告甚至笑稱：「老公，
    你笑…」等語，過程兩人舉止互動親暱曖昧(原證7，見本院
    卷第47-51頁)；110年12月14日，甲○○更在系爭房屋臥房床
    上為被告刮痧並拍下被告背部全裸照片(原證8，見本院卷第
    53頁)，顯見兩人應有同居並發生性行為的事實。被告亦知
    甲○○為有配偶之人，仍與甲○○發生上開親密行為，二人並非
    一般房東房客關係，已嚴重破壞原告婚姻生活之圓滿和諧，
    逾越一般社會通念所能容忍之範圍，堪認侵害原告之配偶身
    分法益已達情節重大之程度，爰依民法第184條第1項、第19
    5條第1、3項規定為請求。
㈡、聲明：⒈被告應給付原告新臺幣(下同)60萬元，暨自起訴狀繕
    本送達被告之翌日起至清償日止，按年息百分之5計算之利
    息。⒉原告願供擔保，請准宣告假執行。
二、被告答辯：
㈠、否認Line帳號「楷筑」之對話為被告所為，否認原證7之對話
    人為被告，否認原證8照片之背影為被告。被告僅係向甲○○
    承租房屋，且不知甲○○為有配偶之人，原證9照片中被告並
    未與甲○○有不當接觸。此外，依原告提出其與甲○○之對話內
    容，甲○○未向原告否認與被告外遇，然甲○○亦未承認與被告
    外遇，原告與甲○○間之訊息內容，與被告無涉。
㈡、聲明：⒈原告之訴駁回。⒉若受不利判決，願供擔保，請准宣
    告免為假執行。
三、兩造不爭執事項(見本院卷第222-223頁)：
㈠、原告與甲○○於71年7月18日結婚，婚姻關係現仍存續中。
㈡、被告目前居住於甲○○於108年1月23日購入之臺中市○○區○○路0
    段000巷00號房屋。
㈢、原證10（即本院卷第139頁）為被告二位女兒與甲○○之合照。
㈣、原證9（即本院卷第127頁）上方英文「Khai Tru Huang」為
    被告臉書名稱、本院卷第133頁為被告本人站在甲○○的車前
    ，此是被告IG帳號。
㈤、原證5（即本院卷第117頁）係甲○○與被告二位女兒之合照。
四、本院得心證理由： 
㈠、按因故意或過失，不法侵害他人之權利者，負損害賠償責任
    。故意以背於善良風俗之方法，加損害於他人者亦同；不法
    侵害他人之身體、健康、名譽、自由、信用、隱私、貞操，
    或不法侵害其他人格法益而情節重大者，被害人雖非財產上
    之損害，亦得請求賠償相當之金額；前開規定，於不法侵害
    他人基於父、母、子、女或配偶關係之身分法益而情節重大
    者，準用之，民法第184條第1項、第195條第1項前段、第3
    項分別定有明文。又婚姻係以夫妻之共同生活為其目的，配
    偶應互相協力保持其共同生活之圓滿安全及幸福，而夫妻互
    守誠實，係為確保其共同生活之圓滿安全及幸福之必要條件
    ，故應解為配偶因婚姻契約而互負誠實之義務，配偶之一方
    行為不誠實，破壞共同生活之圓滿安全及幸福者，即為違反
    因婚姻契約之義務而侵害他方之權利（最高法院55年度台上
    字第2053號判決意旨採相同見解），是侵害配偶權之行為，
    並不以通姦行為為限，倘夫妻任一方與他人間存有逾越結交
    普通朋友等一般社交行為之不正常往來，其行為已逾社會一
    般通念所能容忍之範圍，已達破壞婚姻共同生活之圓滿安全
    及幸福之程度，即足當之。
㈡、原告主張被告及甲○○有逾越一般交友分際之不正當往來乙節
    ，業據提出被告臉書翻拍照片（見本院卷第127頁）、被告I
    G帳號翻拍照片（見本院卷第133頁）、甲○○與被告二位女兒
    合拍照片（見本院卷第117、139頁）為佐。且查：
　1.被告目前居住之臺中市○○區○○路0段000巷00號房屋係甲○○於
    108年1月23日購入，此為兩造所不爭執【見不爭執事項㈡】
    ，被告雖辯稱其僅為房客等語（見本院卷第91頁），然甲○○
    經常與被告之女合照，有照片可佐【見本院卷第117、127頁
    ，不爭執事項㈢、㈤】，合照地點或為用餐處所或為風景區，
    且經被告於109年8月30日在其臉書公開甲○○與被告女兒合拍
    之照片，並附註「暑假尾聲陪小寶貝走走」（見本院卷第12
    7頁照片），又在臉書公開甲○○陪同被告、被告女兒用餐之
    照片，並附註「慶祝大寶貝生日」、（見本院卷第131頁，
    該照片與被告不爭執之本院卷第117頁照片相同）、公開甲○
    ○與其女兒等在奮起湖車站拍攝之照片，並附註「週末開心
    」（見本院卷第135頁，臉書名稱「KhaiTruHuang」為被告
    所不爭執），可見甲○○與被告、被告家人往來頻繁，自非一
    般房東、房客之關係可相比。
　2.被告於110年3月17日在IG社群軟體「KHAITRU」帳號公開其
    站在甲○○所有賓士車輛前之照片【見本院卷第133頁，不爭
    執事項㈣】，並以文字附註「爬爬走」，而依照片所示，該
    車輛之停放地點為戶外之停車場，可見當日被告係與甲○○一
    起駕車外出時拍攝，二人之互動與往來與交往中男女朋友之
    生活互動相當，亦難認被告與甲○○屬單純之房東、房客關係
    。
  3.依被告不爭執其真實性之甲○○與被告二位女兒合照照片【見
    本院卷第117、139頁，即不爭執事項㈢、㈤】，亦出現於Line
    通訊軟體帳號「楷筑」之個人資料，且該帳號「楷筑」與被
    告之名字相同（見本院卷第139頁），自可合理推斷該帳號
    「楷筑」之使用者即為被告，則原告所提出之帳號「楷筑」
    於Line之對話內容自可信係被告所為，另甲○○為原告之配偶
    ，原告因日常生活而取得甲○○手機之機會頗多，原告取得甲
    ○○手機內帳號「楷筑」使用人所為之訊息及相關照片，包括
    「楷筑」之人對甲○○之訊息「老公」、「手術順利嗎!是否
    住院？」、「在想你」等語（見本院卷第111-115頁）、被
    告自行在帳號「楷筑」貼出甲○○之照片（見本院卷第129頁
    ），亦可信為被告與甲○○間之對話與互動，且依上開情節以
    觀，已足認定被告與甲○○間之交往已逾越普通男女一般交往
    之範疇。
  4.原告雖以被告與甲○○二人應有同居並發生性行為的事實，然
    原告提出之上述證據，固足證明該二人間有逾越通常男女一
    般交往範疇之事實，然原告所提原證7之對話（見本院卷第4
    7-51頁）已經被告否認為其所為，原證8照片之背影（見本
    院卷第53頁），亦經被告否認為其本人，且縱屬原告之主張
    為真，單憑上述對話及照片，亦不足證明被告與甲○○有同居
    、發生性行為事實，是其此部分之主張自難採憑，而其請求
    勘驗被告之聲音及照片之人是否為本人，則無必要，併此敘
    明。
㈢、被告辯稱不知甲○○為有配偶之人並不可採：
　  被告雖辯稱：其不知甲○○為有配偶之人等語，然被告與甲○○
    交往時，已年滿40歲以上，為高中學歷，並有正常工作，此
    為其自承在卷（見本院卷第101頁），並對甲○○與其女兒合
    照一情無爭執，足證被告為具有正常智識及相當社會生活經
    驗之成年人，並育有女兒，又居住於甲○○所有房屋，自應探
    詢了解甲○○婚姻家庭狀況，尤其對於甲○○是否已有配偶一節
    當有查明必要，豈有任由自己因對於交往對象甲○○婚姻狀態
    不明瞭，而自陷可能遭指為第三者、介入他人婚姻而名聲受
    損，甚至遭追訴求償風險之理；復以被告與甲○○至少自109
    年8月30日起（見本院卷第127頁）即已交往，至110年4月3
    日止（見本院卷第135頁）已逾半年，自己及家人與甲○○往
    來密切、互動頻率高，實難謂完全無探詢了解甲○○婚姻家庭
    狀況之可能，足徵被告已知甲○○為已婚之人無訛，被告上開
    辯稱並不可採。
㈣、原告請求精神慰撫金以30萬元為適當：　
　1.按法院於酌定慰撫金數額時，應斟酌加害人與被害人雙方之
    身分、資力與加害程度，及其他各種情形核定之（最高法院
    51年台上字第223號民事裁判意旨參照）。
　2.本院審酌被告明知甲○○為有配偶之人，仍與之有前開逾越一
    般友人正當交往分際之行為，破壞原告婚姻生活之和諧圓滿
    及幸福，原告與甲○○結婚逾30餘年，精神上自受有相當之痛
    苦。另衡酌被告與甲○○交往時間非短、互動頻繁，及參以兩
    造之財產及所得資料（置於本院卷證物袋，因屬個人隱私，
    僅予參酌，不予揭露）、身分暨其他一切情狀，爰酌定被告
    應賠償之精神慰撫金以30萬元為適當。
㈤、末按給付無確定期限者，債務人於債權人得請求給付時，經
    其催告而未為給付者，自受催告時起，負遲延責任；遲延之
    債務，以支付金錢為標的者，債權人得請求依法定利率計算
    之遲延利息；應付利息之債務，其利率未經約定，亦無法律
    可據者，週年利率為百分之5，民法第229條第2項前段、第2
    33條第1項前段、第203條分別定有明文。經查，原告對於被
    告之損害賠償請求權，係屬於未定給付期限之金錢債權，而
    本件起訴狀繕本係於111年5月26日送達被告，有本院送達證
    書在卷可佐（見本院卷第77頁），依前開說明，原告就請求
    被告給付30萬元部分，併請求被告給付起訴狀繕本送達被告
    之翌日即111年5月27日起至清償日止，按週年利率百分之5
    計算之法定遲延利息，亦屬有據。
五、綜上所述，原告依民法第184條第1項、第195條第1項、第3
    項規定，請求被告給付30萬元，及自111年5月27日起至清償
    日止，按週年利率百分之5計算之利息，為有理由，應予准
    許。逾此範圍之請求，為無理由，應予駁回。
六、原告陳明願供擔保聲請宣告假執行，經核原告勝訴部分，所
    命給付金額未逾50萬元，應依民事訴訟法第389條第1項第5
    款職權宣告假執行，並依同法第392條第2項規定，酌定相當
    之擔保金額，宣告被告得預供擔保而免為假執行。又原告其
    餘請求既經駁回，其假執行之聲請即失所依據，應併予駁回
    。
七、本件事證已臻明確，原告所提其餘攻擊防禦方法及證據，核
    與判決結果不生影響，爰不一一論列，併此敘明。
八、訴訟費用負擔之依據：民事訴訟法第79條。
中　　華　　民　　國　　111 　年　　11　　月　　14　　日
                  民事第五庭  法  官  李蓓
以上正本係照原本製作。　　　　　　　　　 
如對本判決上訴，須於判決送達後20日內向本院提出上訴狀。如
委任律師提起上訴者，應一併繳納上訴審裁判費。
中　　華　　民　　國　　111 　年　　11　　月　　15　　日
                              書記官   陳采瑜